---
title: "Manipulando meteoritos"
author: "Pao"
date: "October 12, 2019"
output: html_document
---

```{r setup, include=FALSE}
knitr::opts_chunk$set(echo = TRUE, message = FALSE)
#Librerías necesarias
library(readr)
library(dplyr)
```

## La base de datos

La base de datos de impacto de meteoritos es la Meteoritical Society y distribuida por la NASA. Pero además forma parte de una población de bases de datos que crece cada semana con el proyecto [TidyTuesday](https://github.com/rfordatascience/tidytuesday/) para prácticar nuestras habilidades con R. También existe [DatosDeMiércoles](https://github.com/cienciadedatos/datos-de-miercoles), el primo hermano que habla español.

[En esta página](https://github.com/rfordatascience/tidytuesday/tree/master/data/2019/2019-06-11) pueden encontrar los detalles de esta base de datos en particular.

```{r lectura}
meteoritos <- read_csv("meteoritos.csv")
```

Ahora hay un nuevo elemento en nuestro environment `meteoritos` que contiene la base de datos que leimos del archivo *meteoritos.csv*.

### Qué información contiene?

El elemento `meteoritos` es un data frame, una especie de tabla, donde cada fila corresponde a una observación (un meteorito encontrado) y cada columna es una variable o característica de esa observación (el nombre del meteorito, en que año se lo encontró, en donde, etc.).

```{r base}
head(meteoritos, n = 10) #Veamos las primeras filas
```

## Including Plots

You can also embed plots, for example:

```{r pressure, echo=FALSE}
plot(pressure)
```

Note that the `echo = FALSE` parameter was added to the code chunk to prevent printing of the R code that generated the plot.
