---
title: "Graficando meteoritos"
author: "Pao"
date: "October 12, 2019"
output: html_document
---

```{r setup, include=FALSE}
knitr::opts_chunk$set(echo = TRUE)
#Librerías necesarias
library(readr)
library(dplyr)
library(ggplot2)
```

## Exploración de datos (y meteoritos)

El análisis exploratorio de datos es una manera de "conocer" y extraer información a una base de datos. No hay una única receta para esto, al contrario, es un proceso donde entra en juego la creatividad de cada persona y está guiado por las preguntas que le hacemos a los datos. En general va a ser necesario manipular los datos (algo de lo que estuvimos haciendo con la librería `dplyr`) y generar visualizaciones. De eso vamos a ocuparnos ahora con la librería `ggplot2`.

```{r lectura}
meteoritos <- read_csv("meteoritos.csv")
```

### ¿Cuántos... ?

El gráfico de barras nos permite ver la distribución de las observaciones en las distintas categorías. ¿Qué sucede en este caso? ¿Es útil?

```{r cuantos}
meteoritos %>% 
  group_by(fall) %>% 
  summarise(n = n()) %>% 
  ggplot(aes(fall, n)) +
  geom_col()
```

## Including Plots

You can also embed plots, for example:

```{r pressure, echo=FALSE}
plot(pressure)
```

Note that the `echo = FALSE` parameter was added to the code chunk to prevent printing of the R code that generated the plot.
